Carlos Castelblanco García

DESARROLLADOR WEB **FULL STACK SENIOR**

(32 AÑOS) (+14 AÑOS EXPERIENCIA)

Sobre mi:

Soy ingeniero de sistemas y desarrollador web full stack con mas de 14 años de experiencia en el mundo de la programación, casi toda mi vida trabaje en mis propios proyectos y durante 7 años trabaje en mi propia empresa de desarrollo web en cientos de proyectos, soy muy autónomo para adquirir nuevas habilidades y obsesionado por idear formas de mejorar el resultado y aportar mayor valor a lo que hago.

Experiencia Profesional:

Desarrollador Full Stack (PHP/Wordpress) en Rochi, 2021 - 2024

Emprendimiento de venta minorista de joyas online, mis logros fueron:

- Diseñe y desarrolle la tienda online con WordPress y WooCommerce, con mi propia template que sustituye el uso de muchos plugins, consiguiendo un aumento del 60% de las ventas, convirtiéndose en su canal principal de ventas, y consiguiendo una puntuación de PageSpeed de 98.
- Desarrolle un CRM especializado llamado Exper con backend PHP y frontend Vanilla JS, que les permitió reducir en un 75% el tiempo invertido en ciertos aspectos de la gestión de la empresa vs Excel, tales como gestionar pedidos, inventario y contactos.
- Reduje el tiempo invertido en la atención al cliente en WhatsApp en un 55% desarrollando un bot para automatizar de manera casi imperceptible la respuesta de ciertas preguntas.

Desarrollador Full Stack (PHP/WordPress) / Fundador en DyP WEB, 2014 - 2021 Empresa propia en la que trabaje mas de 7 años, mis logros fueron:

- Desarrolle mas de 200 sitios web con WordPress y WooCommerce, entre sitios corporativos, tiendas online, sitios inmobiliarios e E-Learning.
- Desarrolle mi propio theme de WordPress, ahora llamado CG Theme, para facilitar la elaboración de sitios web, incluyendo muchas funcionalidades que sustituía varios plugins, logrando una mejora en la velocidad de carga de un 70% frente a otros theme comerciales que use previamente.
- Desarrolle 18 plugins de WordPress a medida de necesidades especificas, que iban desde CRUD de bases de datos hasta implementar nuevas funcionalidades por medio de shortcodes.
- Diseñe y desarrolle 10 plataformas web completamente a medida de la solicitud del cliente, realice toda la arquitectura del producto desde levantamiento de requerimientos hasta despliegue a producción; las desarrolle con PHP, JavaScript,
- Trabaje remotamente con mas de 60 clientes de latinoamerica por fuera de Colombia, y algunos clientes de Estados Unidos y Canadá.
- Contrui y lidere en mas de 15 ocasiones equipos de trabajo para afrontar ciertos proyectos usando una metodología similar a la Scrum para coordinar el trabajo remoto

Líder de Desarrollo en InfoSource, 2013 - 2014

Proyecto de E-learning para niños pequeños llamado Escolatic, mis logros fueron:

- Construí el 100% de la arquitectura del proyecto, que incluyo desde el levantamiento de requerimientos, elegir las tecnologías y herramientas que se usarían (JAVA, JSP, PHP, JavaScript, Moodle), hasta elegir el patrón de diseño con la estructura de carpetas y estándares de desarrollo.
- Desarrolle mas de 60 actividades didácticas para niños con JavaScript que incluían sopas de letras, crucigramas, drag and drop, juegos de parejas, buscar a la persona, etc, las actividades evaluaban al niño y almacenaba esas calificaciones vía API a un sistema Moodle.

Desarrollador Full Stack en TheFirstOnline, 2010 - 2013

Gran proyecto propio de una plataforma web para ver series, anime y películas online,

- Construí el 100% del proyecto desde levantamiento de requerimientos, el diseño de casos de uso, hasta la elección de tecnologías y arquitectura a usar.
- Construí el diagrama de clases y bases de datos en MySQL con mas de 20 tablas.
- Diseñe completamente la UX / UI de todas las secciones de la plataforma en sus 3 versiones diferentes.
- Desarrolle las interfaces previamente diseñadas de mas de 15 secciones con todas sus funcionalidades, usando tecnología PHP/AJAX lo que para la época era novedoso.





Colombia (Madrid - Cundinamarca)

Email:

contacto@carlosgarcia.dev cq.dev.senior@gmail.com

Teléfono:

+57 320 907 51 98

Redes sociales

@cg.developer

@cgdev_

@cgdeveloper

+573209075198

www.carlosgarcia.dev

HABILIDADES

Frontend

UX / UI JavaScript HTML5 CSS

Backend

POO

API Restfull

Node

Bases de datos

MySQL **PostgreSQL** MongoDB

CMS y Frameworks

WooCommerce React WordPress

Laravel

Herramientas y artefactos

Figma

Git

Scrum

CUALIDADES

Planificar, comunicación efectiva, trabajo en equipo, adaptable, liderazgo, resolución de problemas, pensamiento critico, ordenado.

Educación:

Profesional - Ingeniería de Sistemas Universidad Libre de Colombia

Básica Secundaria - Especialización Arquitectura IED Marco Fidel Suárez

Lenguajes:

- **Español Nativo**
- Ingles B2